【裁判字號】    95,交抗,848
【裁判日期】    951031
【裁判案由】    違反道路交通管理處罰條例
【裁判全文】
臺灣高等法院交通事件裁定             95年度交抗字第848號
抗  告  人
即  異議人  甲○○
上列抗告人因違反道路交通管理處罰條例案件，不服臺灣板橋地
方法院，中華民國95年 9月14日所為裁定（95年度交聲字第1487
號），提起抗告，本院裁定如下：
    主  文
抗告駁回。
    理  由
一、按汽車駕駛人拒絕接受第一項測試之檢定者，處新臺幣六萬
    元罰鍰，並當場移置保管其車輛及吊銷其駕駛執照；汽車駕
    駛人曾依第三十五條第四項前段規定吊銷執照者，三年內不
    得考領駕駛執照，道路交通管理處罰條例第三十五條第四項
    、第六十七條第二項分別定有明文。
二、原處分意旨略以：異議人即受處分人甲○○駕駛車號六Ｇ─
    一一０七號自用小客車，於民國（下同）九十五年八月十七
    日晚間十一時許，在臺北縣中和市○○路與明禮街口，因酒
    後駕車之違規為警查獲，惟異議人拒絕接受酒精濃度測試，
    為警當場舉發，原處分機關乃依道路交通管理處罰條例第三
    十五條第四項之規定，裁處罰鍰新臺幣（下同）六萬元，並
    吊銷駕駛執照三年，及施以道路交通安全講習。
三、原裁定略以：異議人雖提出異議稱：伊案發當日是在查獲地
    點到派出所途中喝了二口酒，伊為警查獲前之開車時並未喝
    酒，但警員拒絕此種意見，造成伊心理不甘心，所以當場拒
    絕酒測云云，惟查：
    (一)本件異議人飲用酒類後駕駛前開自用小客車於上揭時、地
      為警攔停查獲，並因拒絕接受酒精濃度測試為警當場舉發
      之事實，業據證人即查獲警員趙龍修於本院調查時結證屬
      實，並有上述舉發違反道路交通管理事件通知單影本（該
      通知單上記載「經向陳員告知三次權利，陳員仍拒絕接受
      酒精濃度測試」）一紙在卷可稽。
    (二)異議人雖執前詞提出異議，惟證人趙龍修於原審調查時證
      稱：伊於九十五年八月十七日晚間十一時許，在中和市○
      ○路、明禮街口執行防搶勤務，當時異議人駕駛一自用小
      客車從景安路往南勢角方向行駛，差一點撞到伊騎乘之警
      用機車，伊示意異議人停車，但異議人駕車左右晃，又差
      點撞到伊，等異議人停完車後，伊聞到異議人身上有很濃
      酒味，懷疑異議人酒後駕車，所以伊要求自己駕駛異議人
      之自用小客車並搭載異議人到派出所接受酒測，但異議人
      不願配合，伊後來才叫支援的同事駕駛異議人的車並載異
      議人前往派出所作酒測，但異議人在派出所咆哮，伊前後
      告知異議人三次以上要對其進行酒測，異議人都拒絕接受
      酒測；伊將異議人攔停下車後，異議人就是處於酒醉狀態
      ，且走路不穩，並在派出所罵伊三字經超過三、四次等語
      ，核與證人趙龍修提出之事發現場錄音帶所示，異議人在
      派出所一直以三字經穢語辱罵員警，並向在場員警表示要
      告警員趙龍修，異議人之情緒甚為激動等情大致相符，並
      經原審勘驗上開錄音帶，製有勘驗筆錄在卷可稽。又證人
      趙龍修與異議人夙無怨隙，自無恣意誣攀之理，而異議人
      亦未能對執勤警員之舉發有何瑕疵或錯誤，指出證據方法
      以供調查，異議人所辯已難信實，自不能推翻本件舉發之
      真實性，是證人趙龍修所證異議人上開酒後駕車拒絕酒精
      濃度測試之情節應堪採信。至異議人辯稱伊案發當日是在
      查獲地點到派出所途中喝了二口酒，伊為警查獲前駕駛上
      開自用小客車時並未有喝酒云云，然異議人上開所辯情節
      ，與證人趙龍修證稱伊攔停異議人下車時有看異議人車上
      並沒有放酒，且異議人到派出所時，伊也沒有看到異議人
      有帶酒等語，顯不相符，且縱認異議人所辯其係在警察將
      其載往派出所途中僅在車上飲用二口酒等情屬實，何以舉
      發警員趙龍修明確證述被告為警攔停時一身酒味，且異議
      人為警攔停前有駕車左右晃動並差點撞上員警之不能安全
      駕駛情形，俱徵異議人所辯與常情相悖，顯係卸責之詞，
      不足採信。
    (三)綜上所述，異議人確有飲酒後駕駛動力交通工具而拒絕接
      受酒精濃度測試之違規行為，洵堪認定。從而，原處分機
      關依前揭道路交通管理處罰條例第三十五條第四項、第六
      十七條第二項，裁處異議人罰鍰六萬元，並吊銷駕駛執照
      三年部分，原無違誤。惟按汽車駕駛人有第三十五條第一
      項之情形者，應接受道路交通安全講習，道路交通管理處
      罰條例第二十四條第一項第二款規定甚明，顯見汽車駕駛
      人駕駛汽車，因酒精濃度超過規定標準，始應接受道路交
      通安全講習，並不包含違反同條第四項拒絕接受酒精濃度
      測試者而言，是原處分機關對異議人併裁處應施以道路交
      通安全講習部分，顯有違誤。是本件異議人之異議雖無理
      由，但原處分既有上開可議之處，自應將原處分撤銷，並
      依道路交通管理處罰條例第三十五條第四項、第六十七條
      第二項之規定，自為裁罰異議人汽車駕駛人拒絕接受酒精
      濃度測試之檢定者，處新臺幣六萬元，並吊銷甲○○之普
      通小型車駕駛執照。
四、本院查：抗告人於上開時、地駕駛自小客車，顯現酒醉駕車
    之徵象，警員趙龍修經攔停後復發現抗告人身上有很濃酒味
    ，乃要求抗告人由另名警員駕駛隨同至派出所進行酒精濃度
    測試，經抗告人三次拒絕等情，業據警員趙龍修於原審審理
    時證述明確，殊無抗告人所指警員稱伊係因闖紅燈而被攔停
    之情，況按「汽車駕駛人，行經有燈光號誌管制之交岔路口
    闖紅燈者，處新臺幣一千八百元以上五千四百元以下罰鍰」
    ，道路交通管理處罰條例第五十三條第一項定有明文，並無
    禁止其駕駛或移置車輛之規定，是以警員依法開單舉發即可
    ，亦無要求抗告人由另名警員駕駛隨同至派出所之必要。綜
    上，足認抗告人抗告意旨空言否認本件係酒駕或有拒絕酒測
    之情，顯係事後卸責之詞，均不足採。是本件抗告為無理由
    ，應予駁回。
五、據上論結，應依道路交通案件處理辦法第26條，刑事訴訟法
    第412條，裁定如主文。
中    華    民    國    95    年    10    月    31    日
                  交通法庭審判長法  官  蔡  長  溪
                                法  官  林  俊  益
                                法  官  陳  春  秋
以上正本證明與原本無異。
不得再抗告。
                                書記官  李  家  敏
中    華    民    國    95    年    11    月    1     日


司法院資訊處製作；財團法人民間司法改革基金會備份。
